Minutes et répertoires du notaire Jean TROUVÉ, 12 janvier 1553 - 6 septembre 1574 (étude XIX)
Archives nationales
- Minutes de Jean TROUVÉ, 12 janvier 1553 - 6 septembre 1574; MC/ET/XIX/190 - MC/ET/XIX/282
  - Minutes (inventaires après décès). 1555 - 1557, MC/ET/XIX/277
    - Inventaire après décès de Barbe Barré, veuve de Pierre de Parey, demeurant à Paris, rue Galande, à l'enseigne des Porcelets, dressé à la requête de Jacques Havart, procureur au présidial de Melun, et de Nicole de Parey, sa femme, fille de la défunte, assistés de Jean Crombet, procureur au Châtelet, en la présence de Jacques Naudry, procureur au Châtelet, conseil de Guillaume Barré, frère de la défunte., 28 avril 1555; MC/ET/XIX/277; 12 f.
      Tapisserie; tableau; bibliothèque.
      Documents du Minutier central des notaires de Paris, Inventaires après décès, tome II, 1547-1560, catalogue [2059 actes], par Florence Greffe et Valérie Brousselle, Paris, Archives nationales,1997, notice n°1074 (instrument de recherche imprimé dématérialisé dont la version intégrale est accessible en ligne par la rubrique 'Autres instruments de recherche', voir contexte dans le Plan d’orientation général - Notaires de Paris, guides thématiques du Minutier).
      inventaire après décès; Galande (rue); Barré, Barbe (veuve de Pierre de Parey); Barré, Guillaume; Crombet, Jean; Havart, Jacques; Naudry, Jacques; Parey, Nicole de (femme de Jacques Havart); Parey, Pierre de; procureur de justice (Ancien Régime)
    - Inventaire après décès de Jeanne Wymart, veuve de Charles Buffet, jardinier à Paris, demeurant rue des Ballets, dressé à la requête de Philippe Lesueur, marchand-et-bourgeois-de-Paris, exécuteur testamentaire., 29 avril 1555; MC/ET/XIX/277; 3 f.
      Documents du Minutier central des notaires de Paris, Inventaires après décès, tome II, 1547-1560, catalogue [2059 actes], par Florence Greffe et Valérie Brousselle, Paris, Archives nationales,1997, notice n°1076 (instrument de recherche imprimé dématérialisé dont la version intégrale est accessible en ligne par la rubrique 'Autres instruments de recherche', voir contexte dans le Plan d’orientation général - Notaires de Paris, guides thématiques du Minutier).
      inventaire après décès; Buffet, Charles; Lesueur, Philippe; Wymart, Jeanne (veuve de Charles Buffet); jardinier; commerçant
    - Inventaire après décès de Perrette Leroy, femme de Michel Bourdel, maître sellier lormier à Paris, demeurant rue Saint-Paul, dressé à la requête de son époux, exécuteur testamentaire., 3 mai 1555; MC/ET/XIX/277; 3 f.
      Tapis peints sur toile; bijoux.
      Documents du Minutier central des notaires de Paris, Inventaires après décès, tome II, 1547-1560, catalogue [2059 actes], par Florence Greffe et Valérie Brousselle, Paris, Archives nationales,1997, notice n°1079 (instrument de recherche imprimé dématérialisé dont la version intégrale est accessible en ligne par la rubrique 'Autres instruments de recherche', voir contexte dans le Plan d’orientation général - Notaires de Paris, guides thématiques du Minutier).
      inventaire après décès; Saint-Paul (rue); Bourdel, Michel; Leroy, Perrette (femme de Michel Bourdel); sellier; forgeron
    - Inventaire après décès de Denis Coqueret, maître charpentier à Paris, demeurant rue Sainte-Catherine, dressé à la requête de Catherine Lanquetin, sa veuve, exécutrice testamentaire, d'Antoine Coqueret, laboureur à Laversines, de Bon Coqueret, maître charpentier à Paris, de Pierre Mathon, pêcheur à Condé, à cause de Jeanne Coqueret, sa femme, frères, beau-frère et soeur du défunt., 21 mai 1555; MC/ET/XIX/277; 5 f.
      Tapis peints sur toile; tableaux; marchandises et outils du métier de charpentier; bijoux; joyaux.
      Documents du Minutier central des notaires de Paris, Inventaires après décès, tome II, 1547-1560, catalogue [2059 actes], par Florence Greffe et Valérie Brousselle, Paris, Archives nationales,1997, notice n°1084 (instrument de recherche imprimé dématérialisé dont la version intégrale est accessible en ligne par la rubrique 'Autres instruments de recherche', voir contexte dans le Plan d’orientation général - Notaires de Paris, guides thématiques du Minutier).
      inventaire après décès; Sainte-Catherine (rue); Coqueret, Antoine; Coqueret, Bon; Coqueret, Denis; Coqueret, Jeanne (femme de Pierre Mathon); Lanquetin, Catherine (veuve de Denis Coqueret); Mathon, Pierre; agriculteur; charpentier; marin-pêcheur
    - Inventaire après décès de Marguerite Éverard, femme de Jean Guérin, marchand hôtelier à Paris, demeurant rue Saint-Antoine, en l'hôtel de Tiron, dressé à la requête de son époux et de Claude Éverard, procureur au parlement, frère de la défunte, exécuteurs testamentaires., 27 mai 1555; MC/ET/XIX/277; 20 f.
      Tableaux; meubles taillés; tapisseries; tapis peints sur toile; bijoux; titres de propriété.
      Documents du Minutier central des notaires de Paris, Inventaires après décès, tome II, 1547-1560, catalogue [2059 actes], par Florence Greffe et Valérie Brousselle, Paris, Archives nationales,1997, notice n°1085 (instrument de recherche imprimé dématérialisé dont la version intégrale est accessible en ligne par la rubrique 'Autres instruments de recherche', voir contexte dans le Plan d’orientation général - Notaires de Paris, guides thématiques du Minutier).
      inventaire après décès; Saint-Antoine (rue); Éverard, Claude; Éverard, Marguerite (femme de Jean Guérin); Guérin, Jean; commerçant; hôtelier
    - Inventaire après décès de Louis Durufe, bourgeois de Paris, demeurant rue Saint-Antoine, dressé à la requête de Claude Dauvergne, bourgeois de Paris, frère de Marie Dauvergne, femme du défunt, décédée, de Charles Pichon, correcteur en la Chambre des comptes, curateur d'Anne Dauvergne, veuve de Nicolas Chambon, commissaire examinateur au Châtelet, et de Jean Poussepin, procureur au Châtelet, soeur de Marie Dauvergne, et à la requête de Nicole Choupy, procureur au Châtelet, procureur de Jean Janvyer, capitaine au château de Toulon, neveu et héritier du défunt, en la présence de Claude Nicolas, bourgeois de Paris, tuteur des enfants mineurs de Nicolas Dauvergne et de Laurence Leroyer, sa première femme, décédés, de Nicole Chambon, huissier du roi en la Chambre des comptes, et de Jean Reseton, procureur en cour laie, procureurs de Charles Pichon., 10 juin 1555; MC/ET/XIX/277; 27 f.
      Meubles taillés; tableaux; tapisseries; bibliothèque; bijoux; joyaux; vaisselle d'argent; contrats de mariage du défunt et du premier mariage de Marie Dauvergne avec Jean Yvoire.
      Documents du Minutier central des notaires de Paris, Inventaires après décès, tome II, 1547-1560, catalogue [2059 actes], par Florence Greffe et Valérie Brousselle, Paris, Archives nationales,1997, notice n°1086 (instrument de recherche imprimé dématérialisé dont la version intégrale est accessible en ligne par la rubrique 'Autres instruments de recherche', voir contexte dans le Plan d’orientation général - Notaires de Paris, guides thématiques du Minutier).
      inventaire après décès; Saint-Antoine (rue); Toulon (Var); Chambon, Nicolas; Chambon, Nicole; Choupy, Nicole; Dauvergne, Anne (veuve de Nicolas Chambon et de Jean Poussepin); Dauvergne, Claude; Dauvergne, Marie (femme de Louis Durufe, veuve de Jean Yvoire); Dauvergne, Nicolas; Durufe, Louis; Janvyer, Jean; Leroyer, Laurence (femme de Nicolas Dauvergne); Nicolas, Claude; Pichon, Charles; Poussepin, Jean; Reseton, Jean; Yvoire, Jean; commissaire au Châtelet (Ancien Régime); huissier de justice; procureur de justice (Ancien Régime)
    - Inventaire après décès de Noël Auboust, marchand-et-bourgeois-de-Paris, demeurant rue Saint-Antoine, à l'enseigne des Trois poissons, dressé à la requête de Raouline Petitpied, sa veuve, de Martin Auboust, marchand-et-bourgeois-de-Paris, exécuteurs testamentaires, Martin stipulant aussi pour Jean et Marie Auboust, ses frère et soeur, de Pierre Simon, libraire, et de Marion Auboust, sa femme, d'Hélène Auboust, veuve de Claude Rogeron, maître tailleur de robes à Paris, enfants et gendre du défunt, et de Nicolas Porcher, maître tonnelier à Paris, tuteur du fils mineur que le défunt a eu de Marie Delhostel, sa première femme., 15 juillet 1555; MC/ET/XIX/277; 11 f.
      Meubles taillés; tableaux; sculpture; titres de propriété.
      Documents du Minutier central des notaires de Paris, Inventaires après décès, tome II, 1547-1560, catalogue [2059 actes], par Florence Greffe et Valérie Brousselle, Paris, Archives nationales,1997, notice n°1092 (instrument de recherche imprimé dématérialisé dont la version intégrale est accessible en ligne par la rubrique 'Autres instruments de recherche', voir contexte dans le Plan d’orientation général - Notaires de Paris, guides thématiques du Minutier).
      inventaire après décès; Saint-Antoine (rue); Auboust, Hélène (veuve de Claude Rogeron); Auboust, Jean; Auboust, Marie; Auboust, Marion (femme de Pierre Simon); Auboust, Martin; Auboust, Noël; Delhostel, Marie (femme de Noël Auboust); Petitpied, Raouline (veuve de Noël Auboust); Porcher, Nicolas; Rogeron, Claude; Simon, Pierre; commerçant; tonnelier; tailleur d'habits; libraire
    - Inventaire après décès de Guillaume Chaubert, avocat au parlement, demeurant rue Saint-Paul, dressé à la requête de Jeanne de Choquet, sa veuve, et d'Hildebert Riquier, praticien à la Forêt-le-Roi, tuteur des enfants mineurs que le défunt a eus de Benoîte de Gandelin, sa première femme., 15 juillet 1555; MC/ET/XIX/277; 16 f.
      Meubles taillés; tableau; tapisserie; livres; vaisselle d'argent; bijoux; maison à Saulx; contrat de mariage; titres de propriété à Saulx.
      Documents du Minutier central des notaires de Paris, Inventaires après décès, tome II, 1547-1560, catalogue [2059 actes], par Florence Greffe et Valérie Brousselle, Paris, Archives nationales,1997, notice n°1093 (instrument de recherche imprimé dématérialisé dont la version intégrale est accessible en ligne par la rubrique 'Autres instruments de recherche', voir contexte dans le Plan d’orientation général - Notaires de Paris, guides thématiques du Minutier).
      inventaire après décès; Saint-Paul (rue); Chaubert, Guillaume; Choquet, Jeanne de (veuve de Guillaume Chaubert); Gandelin, Benoîte de (femme de Guillaume Chaubert); Riquier, Hildebert; avocat au parlement (Ancien Régime); juriste
    - Inventaire après décès de Mathurin Liard, huissier de la cour des aides à Paris, dressé à la requête de Jean Lepeuple, marchand charpentier, bourgeois de Paris, exécuteur testamentaire, en la présence de Nicolas Lepeuple, marchand-et-bourgeois-de-Paris, à cause de Germaine Liard, sa femme, fille du défunt., 26 juillet 1555; MC/ET/XIX/277; 3 f.
      Meubles taillés.
      Documents du Minutier central des notaires de Paris, Inventaires après décès, tome II, 1547-1560, catalogue [2059 actes], par Florence Greffe et Valérie Brousselle, Paris, Archives nationales,1997, notice n°1095 (instrument de recherche imprimé dématérialisé dont la version intégrale est accessible en ligne par la rubrique 'Autres instruments de recherche', voir contexte dans le Plan d’orientation général - Notaires de Paris, guides thématiques du Minutier).
      inventaire après décès; Lepeuple, Jean; Lepeuple, Nicolas; Liard, Germaine (femme de Nicolas Lepeuple); Liard, Mathurin; commerçant; charpentier; commerçant; huissier de justice
    - Inventaire après décès de Jean Chaulvin, maître maçon et tailleur de pierres à Paris, demeurant rue de la Cerisaie, derrière le couvent des Célestins, dressé à la requête de Claude Duverval, maître fourreur, bourgeois de Paris, tuteur des enfants mineurs que le défunt a eus de Jeanne Moyset, sa première femme, en la présence de Marie Poireau, veuve du défunt., 14 août 1555; MC/ET/XIX/277; 4 f. Détérioré par les rongeurs.
      Meubles taillés; tableau; sculpture.
      Documents du Minutier central des notaires de Paris, Inventaires après décès, tome II, 1547-1560, catalogue [2059 actes], par Florence Greffe et Valérie Brousselle, Paris, Archives nationales,1997, notice n°1104 (instrument de recherche imprimé dématérialisé dont la version intégrale est accessible en ligne par la rubrique 'Autres instruments de recherche', voir contexte dans le Plan d’orientation général - Notaires de Paris, guides thématiques du Minutier).
      inventaire après décès; Célestins (caserne des); Chaulvin, Jean; Duverval, Claude; Moyset, Jeanne (femme de Jean Chaulvin); Poireau, Marie (veuve de Jean Chaulvin); maçon; tailleur de pierre; fourreur
    - Inventaire après décès de Jacques Leroux, conseiller au parlement, demeurant à Paris, rue Saint-Victor, dressé à la requête de nobles François Leroux, chanoine en l'église Notre-Dame de Paris, André Leroux, auditeur en la Chambre des comptes, exécuteurs testamentaires, François Leroux, conseiller au Grand Conseil, Nicolas Lesguyse, seigneur d'Augremont, procureur du roi au présidial de Château-Thierry, tuteur des enfants mineurs qu'il a eus d'Anne Leroux, sa femme, stipulant tous en leur nom et pour noble Jean de Sauzay, seigneur du Montet, conseiller au présidial de Bourges, et pour Marie Leroux, sa femme, tous enfants et gendres du défunt et de Marguerite Hurault, sa femme décédée., 24 août 1555; MC/ET/XIX/277; 26 f.
      Meubles taillés; tableaux, tapisseries; sculpture; bijoux; joyaux; tapis peint sur toile; bibliothèque; hôtel au Piples; maison à Vitry; contrat de mariage.
      Documents du Minutier central des notaires de Paris, Inventaires après décès, tome II, 1547-1560, catalogue [2059 actes], par Florence Greffe et Valérie Brousselle, Paris, Archives nationales,1997, notice n°1110 (instrument de recherche imprimé dématérialisé dont la version intégrale est accessible en ligne par la rubrique 'Autres instruments de recherche', voir contexte dans le Plan d’orientation général - Notaires de Paris, guides thématiques du Minutier).
      inventaire après décès; Saint-Victor (rue); Bourges (Cher); Château-Thierry (Aisne); Hurault, Marguerite (femme de Jacques Leroux); Leroux, André; Leroux, Anne (femme de Nicolas Lesguyse); Leroux, François; Leroux, François; Leroux, Jacques; Leroux, Marie (femme de Jean de Sauzay); Lesguyse, Nicolas, (seigneur d'Augremont); Sauzay, Jean de, (seigneur du Montet); magistrat; comptable; chanoine
    - Inventaire après décès de Marguerite Moissie, veuve de Jean de Pontigny, canonnier ordinaire de l'artillerie du roi, demeurant à Paris, rue du Petit-Musc, en l'hôtel du Petit-Bourbon, en face de l'hôtel des Tournelles, dressé à la requête de Philippe Salmon, veuve de Jean Crolo, manouvrier à Paris, cousine de la défunte., 12 septembre 1555; MC/ET/XIX/277; 2 f.
      Documents du Minutier central des notaires de Paris, Inventaires après décès, tome II, 1547-1560, catalogue [2059 actes], par Florence Greffe et Valérie Brousselle, Paris, Archives nationales,1997, notice n°1116 (instrument de recherche imprimé dématérialisé dont la version intégrale est accessible en ligne par la rubrique 'Autres instruments de recherche', voir contexte dans le Plan d’orientation général - Notaires de Paris, guides thématiques du Minutier).
      inventaire après décès; Crolo, Jean; Moissie, Marguerite (veuve de Jean de Pontigny); Pontigny, Jean de; Salmon, Philippe (veuve de Jean Crolo); journalier; militaire du rang
    - Inventaire après décès de Nicolas Boucot, laboureur au pressoir Popincourt, faubourg Saint-Antoine, dressé à la requête de Marguerite Cornu, sa veuve, tutrice de leur fils mineur, en la présence de Denis Boucot, laboureur à Picpus, frère du défunt., 12 novembre 1555; MC/ET/XIX/277; 2 f.
      Documents du Minutier central des notaires de Paris, Inventaires après décès, tome II, 1547-1560, catalogue [2059 actes], par Florence Greffe et Valérie Brousselle, Paris, Archives nationales,1997, notice n°1128 (instrument de recherche imprimé dématérialisé dont la version intégrale est accessible en ligne par la rubrique 'Autres instruments de recherche', voir contexte dans le Plan d’orientation général - Notaires de Paris, guides thématiques du Minutier).
      inventaire après décès; Picpus (quartier); Boucot, Denis; Boucot, Nicolas; Cornu, Marguerite (veuve de Nicolas Boucot); agriculteur
    - Inventaire après décès d' Anne Reval, femme de Thomas Leboucher, fondeur à Paris, demeurant rue de la Cerisaie, derrière le couvent des Célestins, dressé à la requête de son époux., 16 novembre 1555; MC/ET/XIX/277; 3 f.
      Outils du métier de fondeur; tableau; tapisserie.
      Documents du Minutier central des notaires de Paris, Inventaires après décès, tome II, 1547-1560, catalogue [2059 actes], par Florence Greffe et Valérie Brousselle, Paris, Archives nationales,1997, notice n°1129 (instrument de recherche imprimé dématérialisé dont la version intégrale est accessible en ligne par la rubrique 'Autres instruments de recherche', voir contexte dans le Plan d’orientation général - Notaires de Paris, guides thématiques du Minutier).
      inventaire après décès; Célestins (caserne des); Leboucher, Thomas; Reval, Anne (femme de Thomas Leboucher); fondeur
    - Inventaire après décès de Barbe Faure, femme de Philippe Roux, avocat au parlement, veuve d'Hugues Delalande, marchand de chevaux, bourgeois de Paris, demeurant rue des Lions, dressé à la requête de son époux, tuteur de leurs enfants mineurs et des enfants nés du premier mariage de la défunte, en la présence de Nicolas Lenormant, marchand hôtelier, bourgeois de Paris, subrogé tuteur., 7 janvier 1556; MC/ET/XIX/277; 19 f.
      Meubles taillés; tableaux; sculpture; tapisseries; bibliothèque; vaisselle d'argent; bijoux; joyaux.
      Documents du Minutier central des notaires de Paris, Inventaires après décès, tome II, 1547-1560, catalogue [2059 actes], par Florence Greffe et Valérie Brousselle, Paris, Archives nationales,1997, notice n°1141 (instrument de recherche imprimé dématérialisé dont la version intégrale est accessible en ligne par la rubrique 'Autres instruments de recherche', voir contexte dans le Plan d’orientation général - Notaires de Paris, guides thématiques du Minutier).
      inventaire après décès; Lions (rue des); Delalande, Hugues; Faure, Barbe (femme de Philippe Roux, veuve d'Hugues Delalande); Lenormant, Nicolas; Roux, Philippe; commerçant; commerçant; hôtelier; avocat au parlement (Ancien Régime)
    - Inventaire après décès de Christophe Clavier, laboureur de vignes à Paris, demeurant rue des Jardins, à l'enseigne de l'Image saint Antoine, dressé à la requête de Marion Pain, sa veuve, exécutrice testamentaire, tutrice de leurs enfants mineurs et de leur petite-fille née du mariage de Nicolas Thibault, maître passeur ès ports de Paris, et de Mathurine Clavier, et à la requête de Nicolas Robineau, laboureur de vignes à Paris, exécuteur testamentaire, en la présence d'Étienne Rousseau, laboureur de vignes à la Villette-Saint-Lazare lès Paris, subrogé tuteur., 27 janvier 1556; MC/ET/XIX/277; 6 f.
      Tapis peint sur toile; tableau; meubles taillés; tapisserie; vaisselle d'argent; bijoux; joyaux.
      Documents du Minutier central des notaires de Paris, Inventaires après décès, tome II, 1547-1560, catalogue [2059 actes], par Florence Greffe et Valérie Brousselle, Paris, Archives nationales,1997, notice n°1148 (instrument de recherche imprimé dématérialisé dont la version intégrale est accessible en ligne par la rubrique 'Autres instruments de recherche', voir contexte dans le Plan d’orientation général - Notaires de Paris, guides thématiques du Minutier).
      inventaire après décès; Jardins (rue des); Clavier, Christophe; Clavier, Mathurine (femme de Nicolas Thibault); Pain, Marion (veuve de Christophe Clavier); Robineau, Nicolas; Rousseau, Étienne; Thibault, Nicolas; viticulteur; transporteur de marchandises; batelier
    - Inventaire après décès de Marguerite Labbé, veuve de Jacques Bigot, marchand drapier, bourgeois de Paris, demeurant rue Saint-Antoine, à l'enseigne des Têtes vertes, dressé à la requête de Gilles Bigot, marchand à Paris, de Guillemette Bigot, femme de Robert Rohault, marchand à Paris, de Guillaume Morin, marchand drapier, bourgeois de Paris, tuteur de la fille mineure qu'il a eue de Marie Bigot, sa femme, et du fils mineur des défunts, tous enfants et gendres de la défunte, en la présence de Jean Labbé, maître menuisier à Paris, subrogé tuteur., 30 septembre 1556; MC/ET/XIX/277; 16 f.
      Meubles taillés; tapisseries; instrument de musique; livres; tableaux; bijoux; joyaux.
      Documents du Minutier central des notaires de Paris, Inventaires après décès, tome II, 1547-1560, catalogue [2059 actes], par Florence Greffe et Valérie Brousselle, Paris, Archives nationales,1997, notice n°1250 (instrument de recherche imprimé dématérialisé dont la version intégrale est accessible en ligne par la rubrique 'Autres instruments de recherche', voir contexte dans le Plan d’orientation général - Notaires de Paris, guides thématiques du Minutier).
      inventaire après décès; Saint-Antoine (rue); Bigot, Gilles; Bigot, Guillemette (femme de Robert Rohault); Bigot, Jacques; Bigot, Marie (femme de Guillaume Morin); Labbé, Jean; Labbé, Marguerite (veuve de Jacques Bigot); Morin, Guillaume; Rohault, Robert; commerçant; négociant; menuisier
    - Inventaire après décès de Marguerite Lecourt, femme de Guy Laurens, maître tapissier de haute lisse à Paris, demeurant rue Saint-Antoine, à l'enseigne de la Coupe d'or, dressé à la requête de son époux, tuteur de leur fille mineure, en la présence de Girard Laurens, maître tapissier de haute lisse à Paris, subrogé tuteur., 15 octobre 1556; MC/ET/XIX/277; 3 f.
      Meubles taillés; tapisserie; tapis peint sur toile.
      Documents du Minutier central des notaires de Paris, Inventaires après décès, tome II, 1547-1560, catalogue [2059 actes], par Florence Greffe et Valérie Brousselle, Paris, Archives nationales,1997, notice n°1257 (instrument de recherche imprimé dématérialisé dont la version intégrale est accessible en ligne par la rubrique 'Autres instruments de recherche', voir contexte dans le Plan d’orientation général - Notaires de Paris, guides thématiques du Minutier).
      inventaire après décès; Saint-Antoine (rue); Lecourt, Marguerite (femme de Guy Laurens); Laurens, Girard; Laurens, Guy; tapissier
    - Inventaire après décès de Jeanne Angoulet, femme de Jean Baron, canonnier ordinaire en l'artillerie du roi, demeurant à Paris, rue des Barres, près des Célestins, dressé à la requête de son époux, exécuteur testamentaire, de Jean Angoulet dit Mireloret, canonnier et conducteur du charroi ordinaire de l'artillerie du roi, de Marguerite Angoulet, veuve de Louis Levigneron, héraut d'armes du roi au titre de Normandie, frère et soeur de la défunte., 29 octobre 1556; MC/ET/XIX/277; 7 f.
      Meubles taillés; tableaux; tapis peint sur toile; vaisselle d'argent; bijoux; joyaux.
      Documents du Minutier central des notaires de Paris, Inventaires après décès, tome II, 1547-1560, catalogue [2059 actes], par Florence Greffe et Valérie Brousselle, Paris, Archives nationales,1997, notice n°1261 (instrument de recherche imprimé dématérialisé dont la version intégrale est accessible en ligne par la rubrique 'Autres instruments de recherche', voir contexte dans le Plan d’orientation général - Notaires de Paris, guides thématiques du Minutier).
      inventaire après décès; Angoulet, Jeanne (femme de Jean Baron); Angoulet, Marguerite (veuve de Louis Levigneron); Angoulet dit Mireloret, Jean; Baron, Jean; Levigneron, Louis; militaire du rang; militaire du rang
    - Inventaire après décès de Claude Porcher, maître bonnetier à Paris, demeurant en face du port au Foin, à l'enseigne de l'Image saint Claude, dressé à la requête de Marguerite Poupelart, sa veuve, exécutrice testamentaire, de Nicolas Porcher, maître tonnelier à Paris, et de Guillaume Porcher, maître balancier à Paris, ses frères., 2 décembre 1556; MC/ET/XIX/277; 8 f.